臺灣高雄地方法院民事裁定　　　　　 110年度審訴字第1064號
原　　　告　合作金庫資產管理股份有限公司

法定代理人　蔡見興　


被　　　告　龔侯阿勉
兼　上一人
法定代理人　龔家弘　
被　　　告　龔玲慧　
　　　　　　龔貞如　
　　　　　　龔娟娟　
　　　　　　龔姚如　
上列當事人間請求代位分割遺產事件，本院裁定如下：
    主  文
本件移送臺灣高雄少年及家事法院。
    理  由
一、按訴訟之全部或一部，法院認為無管轄權者，依原告聲請或
    依職權以裁定移送其管轄法院；又除別有規定外，前開規定
    於非訟事件準用之，民事訴訟法第28條第1 項、非訟事件法
    第5 條分別定有明文。次按，家事事件法所定家事事件由少
    年及家事法院處理之；家事事件之管轄，除本法別有規定外
    ，準用非訟事件法有關管轄之規定；非訟事件法未規定者，
    準用民事訴訟法有關管轄之規定，家事事件法第2 條前段、
    第5條亦有明定。再按，因繼承回復、遺產分割、特留分、
    遺贈、確認遺囑真偽或繼承人間因繼承關係所生請求事件，
    得由繼承開始時被繼承人住所地、居所地、主要遺產所在地
    之法院管轄，家事事件法第70條亦有明文。
二、經查，原告主張被告甲○○積欠原告本金新臺幣（下同）2,
    531,891元及其利息、違約金等債務未償，已取得執行名義
    即本院核發90年度執字第8415號債權憑證、債權讓與證明書
    在案。被告甲○○與其他被告共同繼承如附表所示遺產（下
    稱系爭不動產），就系爭不動產為公同共有關係，原告就系
    爭不動產強制執行，業經本院110年度司執字第38950號執行
    中，被告甲○○怠於行使分割遺產之權利，致原告無法就被
    告甲○○之應繼分執行受償，原告為保全債權，依民法第24
    2條、第1164條等規定，代位被告甲○○請求就系爭不動產
    予以變價分割，按應繼分比例各1/6分配價金，由原告於債
    權範圍內代位被告甲○○受領其所分配價金等語。是本件訴
    訟標的為被告甲○○之請求分割遺產權利，按遺產分割訴訟
    ，屬家事事件法第3條第3項第6款所定「因繼承回復、遺產
    分割、特留分、遺贈、確認遺囑真偽或其他繼承關係所生請
    求事件」之丙類事件，而代位分割遺產訴訟，所涉者同屬繼
    承人間之訴訟，被告並得以被代位人之一切抗辯對抗代位人
    ，其本質仍與丙類事件相當，應屬家事事件，至民法第242
    條之代位規定，僅係當事人適格及法定訴訟擔當之明文，要
    與訴訟標的之認定無關。從而，本件核屬為家事事件法第3
    條第3項第6款所定之丙類家事事件，揆諸前揭規定，應由臺
    灣高雄少年及家事法院管轄，本院並無管轄權，爰依職權將
    本件移送該管轄法院。
三、據上，爰裁定如主文。
中    華    民    國   110    年    12    月    7     日
                  民事審查庭  法  官  洪培睿
正本係照原本作成。
如對本裁定抗告須於裁定送達後10日內向本院提出抗告狀，並繳
納裁判費新台幣1,000元。
中    華    民    國   110    年    12    月    7     日
                              書記官  陳家宏
┌───────────────────────┐
│附表                                          │
├──┬──┬─────────────────┤
│編號│種類│遺產明細                          │
├──┼──┼─────────────────┤
│ 1  │土地│高雄市鹽埕區鹽府段353、353-1、354 │
│    │    │-2、354-3地號（權利範圍均1/1）    │
├──┼──┼─────────────────┤
│ 2  │建物│高雄市○○區○○段000○號即門牌號 │
│    │    │碼高雄市○○區○○○路000號（權利 │
│    │    │範圍1/1）                         │
└──┴──┴─────────────────┘